【裁判字號】    97,豐簡上,887
【裁判日期】    971209
【裁判案由】    竊盜
【裁判全文】
臺灣臺中地方法院刑事判決           97年度豐簡上字第887號
上  訴  人  臺灣臺中地方法院檢察署檢察官
被      告  乙○○
                    樓
上列上訴人即被告因竊盜案件，不服本院臺中簡易庭97年度豐簡
字第614號中華民國97年8月29日第一審刑事簡易判決（聲請簡易
處刑案號：臺灣臺中地方法院檢察署97年度偵緝字第513號），
提起上訴，本院管轄之第二審合議庭判決如下：
    主    文
原判決撤銷。
乙○○竊盜，累犯，處有期徒刑參月，如易科罰金，以新台幣壹
仟元折算壹日。
    犯罪事實
一、乙○○曾於民國（下同）93年12月30日因違反職役罪經國防
    部北部地方軍事法院判處有期徒刑2年2月（聲請簡易判決處
    刑書誤載為有期徒刑2年6月），於96年1月2日執行完畢（聲
    請簡易判決處刑書誤載為96年3月17日），不知悔改，竟於
    96年10月27日上午9時50分許，在台中縣潭子鄉○○街33 號
    對面籃球場竊取丙○○所有放置於該球架下之西門子手機一
    支（含ＳＩＭ卡，原序號000000000000000號，經換主機板
    後為000000000000000號，價值約新台幣5000元）得逞，嗣
    乙○○隨即持上開竊得之手機，前往鄭周美月所經營之「上
    帥通訊行」販售予該店不知情之店員，換得現金1600元，嗣
    丙○○發現上開手機遭竊後即報警處理，經警調閱監視器過
    濾而循線查獲乙○○。
二、案經丙○○訴請台中縣警察局豐原分局報請台灣台中地方法
    院檢察署檢察官偵查後聲請簡易判決處刑。
    理    由
一、按現行刑事訴訟法為保障被告之反對詰問權，排除具有虛偽
    危險性之傳聞證據，以求實體真實之發見，於該法第159條
    第1項明定被告以外之人於審判外之言詞或書面陳述，除法
    律有規定者外，不得作為證據。又被告以外之人於審判外之
    陳述，雖不符前4條之規定（即刑事訴訟法第159條之1至同
    條之4），而經當事人於審判程序同意作為證據，法院審酌
    該言詞陳述或書面陳述作成時之情況，認為適當者，亦得為
    證據；當事人、代理人或辯護人於法院調查證據時，知有第
    159條第1項不得為證據之情形，而未於言詞辯論終結前聲明
    異議者，視為有前項之同意，刑事訴訟法第159條之5定有明
    文。本件檢察官、被告並未就卷內證據資料之證據能力有所
    爭執，且迄於言詞辯論終結前，均未主張有刑事訴訟法第15
    9條第1項不得為證據之情形，是應認已同意卷內證據均得作
    為證據，且經本院審酌後，認無不適當之情形，應認本案調
    查之卷內證據均有證據能力，合先敘明。
二、上揭事實業據被告乙○○於偵查中坦承不諱，核與被害人丙
    ○○指訴及證人鄭周美月於警詢及偵查中證述情節相符，復
    有台中縣警察局扣押筆錄、扣押物品目錄表、贓物認領保管
    單、手機資源回收契約書、相片四幀附卷可稽，被告犯行應
    堪認定。
三、核被告所為係犯刑法第320條第1項之竊盜罪。查被告乙○○
    曾於93年12月30日因違反職役罪經國防部北部地方軍事法院
    判處有期徒刑2年2月（聲請簡易判決處刑書誤載為有期徒刑
    2  年6月），於96年1月2日執行完畢，有台灣高等法院被告
    前案紀錄1份在卷可憑，其於有期徒刑執行完畢後之5年之內
    ，再故意犯本件有期徒刑以上之罪，為累犯，依法應加重其
    刑。原審認被告犯罪事證明確，予以論罪科刑，固非無見。
    惟按有期徒刑2月以上15年以下，但遇有加減時，得減至2月
    未滿或加至20年，刑法第32條第3款定有明文，原審既依法
    加重被告之本刑，且無減輕本刑之事由，則其科以被告期徒
    刑徒刑之最低刑度有期徒刑2月，自與上開法律規定有違，
    公訴人請求撤銷原審判決並加重其刑度，為有理由，應予撤
    銷改判。爰審酌被告竊取財物之目的係變現供自己使用，造
    成他人無法使用手機之不便，事後業由被害人取回手機，惟
    ＳＩＭ卡尚未取回，變現取得之現金僅1600元，犯後業經坦
    承犯行等一切情狀，量處如主文第2項所示之刑。
四、本件被告經合法傳喚無正當理由不到庭，爰不待其陳述逕行
    判決。
據上論斷，應依刑事訴訟法第455條之1第3項、第369條第1項前
段、第364條、第299條第1項前段、第371條，刑法第320條第1項
、第47條第1項、第41條第1項前段，刑法施行法第1條之1第1項
、第2項前段，判決如主文。
本案經檢察官甲○○到庭執行職務。
中    華    民    國    97    年    12   月    9     日
                  刑事第七庭  審判長法官   陳如玲
                              法      官   郭德進
                              法      官   張清洲
上正本證明與原本無異。
本件不得上訴。
                              書  記  官   童淑芬
中    華    民    國    97    年    12   月    9     日
附錄本案論罪科刑法條中華民國刑法第320條
（普通竊盜罪、竊佔罪）
意圖為自己或第三人不法之所有，而竊取他人之動產者，為竊盜
罪，處 5 年以下有期徒刑、拘役或 5 百元以下罰金。
意圖為自己或第三人不法之利益，而竊佔他人之不動產者，依前
項之規定處斷。
前二項之未遂犯罰之。


司法院資訊處製作；財團法人民間司法改革基金會備份。
